臺灣雲林地方法院刑事判決　　　　　　　　　　　　九十一年度交簡上字第一九號
　　上 訴 人　臺灣雲林地方法院檢察署檢察官
　　被　　告　甲○○
右列上訴人因被告公共危險案件，不服本院北港簡易庭中華民國九十一年三月十五日
九十一年度港交簡字第一八號刑事簡易判決（聲請案號：台灣雲林地方法院檢察署九
十一年度偵字第四四六號），提起上訴，本院管轄之第二審合議庭判決如左：
    主  文
上訴駁回。
    事  實
一、甲○○明知服用酒類或其他相類之物，不能安全駕駛動力交通工具者，不得駕駛
    動力交通工具，竟於民國九十一年一月七日十二時許，在雲林縣台西鄉蚊港村某
    小吃店，飲用維士比酒一瓶，於飲用酒類已達不能安全駕駛動力交通工具之情形
    下，猶騎乘車號ＮＵＵ─四三二號機車，沿雲林縣台西鄉○○村○○○路（由東
    往西方向）行駛，於九十一年一月七日十四時十分許，行經雲林縣台西鄉○○村
    ○○○路三姓枝十二號電線桿前時，因酒後駕駛失控，不慎駛入對向車道內，撞
    及林讚所有停放於該處之車號ＣＤ─一０四二號自小貨車車頭，致林讚因而受有
    頭部外傷、左手擦裂傷等傷害（過失傷害部分未據告訴）。嗣經警於九十一年一
    月七日十四時四十八分許，對甲○○施以酒精測試，發現甲○○飲酒後吐氣所含
    酒精成分濃度達每公升０‧五五毫克，而查知上情。
二、案經雲林縣警察局台西分局報請臺灣雲林地方法院檢察署檢察官偵查起訴。
    理  由
一、右揭事實，業據被告甲○○於警、偵訊及本院審理中坦承不諱，而被告經警對其
    施以酒精測試，測得其口中吐氣所含酒精濃度達每公升０．五五毫克，有卷附之
    酒精測試表一紙在卷可稽，並有刑法第一百八十五條之三案件測試觀察紀錄表一
    紙在卷可佐。按行為人飲酒後吐氣所含酒精成份達每公升零點五毫克，即反應較
    慢，感覺減低，影響駕駛，而達每公升一毫克時，精神即混惑不清晰等節，有行
    政院國軍退除役官兵輔導委員會台北榮民總醫院八十八年八月五日（八八）北總
    內字第二六八六八號函附卷可稽，揆諸上開函文之說明，被告於飲酒後其吐氣所
    含酒精成份已達於每公升０．五五毫克之狀態下，猶騎乘機車行駛於道路上，其
    當時之狀態，顯已達不能安全駕駛動力交通工具之程度甚明。本件事證明確，被
    告犯行堪以認定
二、核被告甲○○所為，係犯刑法第一百八十五條之三之服用酒類，不能安全駕駛動
    力交通工具而駕駛罪。原審認被告罪證明確，因予適用刑法第一百八十五條之三
    、第四十一條第一項前段，罰金罰鍰提高標準條例第二條等規定，量處被告拘役
    四十日，並諭知易科罰金之折算標準。原審判決認事用法均無不合，量刑亦稱妥
    適，上訴人上訴意旨，指摘原判決不當，認原審僅判處被告拘役四十日，如易科
    罰金，僅新台幣三萬六千元，遠較交通違規之罰鍰為輕，量刑過輕云云，惟查，
    交通違規之行政罰與刑罰之處罰不同，前者係重在交通秩序之維持，後者則須針
    對被告之刑事違法行為，依刑法第五十七條規定，考量被告犯罪之動機、目的、
    手段、品行、智識程度、犯罪所生之危險或損害、犯罪後之態度等一切情狀，以
    為科刑輕重之標準，兩者之處罰標準顯然不同；且原審對被告量處拘役四十日，
    其宣告拘役刑之性質已較罰金刑為重，尚難僅以其易科罰金後之數額不高，即認
    所宣告之刑過輕，是原審審酌被告之品行、犯罪之動機、所生之損害及犯罪後之
    態度等一切情狀，判處被告拘役四十日，尚難認有何量刑過輕之情形。上訴人上
    訴意旨指摘原判決量刑過輕而提起上訴，為無理由，應予駁回。
據上論斷，應依刑事訴訟法第四百五十五條之一第三項、第三百六十八條，判決如主
文。
本案經檢察官王淑月到庭執行職務。
中      華      民      國      九十一      年      五    月    二十七  日
                                        臺灣雲林地方法院刑事第二庭
                                            審判長法官  紀  文  勝
                                                  法官  趙  思  芸
                                                  法官  冷  明  珍
右正本證明與原本無異。
不得上訴。
                                                書記官  周  麗  雲
中      華      民      國      九十一      年      五    月    二十七  日
